# “运用公允价值选择权消除会计错配”是什么意思？

提问人：紫云金沙 时间：2018-04-04 23:48:36
在新修订金融工具准则的讲解中，频繁看到这个提法，有点不太清楚。。

回答人：chenyiwei
最简单的理解就是：假设A从银行借入一笔款项，但将其用于证券市场上的股票投资，则负债方属于以摊余成本计量的金融负债，而资产方属于以公允价值计量且其变动计入损益的金融资产。即使两者的初始计量金额相同，但在后续计量过程中，资产方要确认公允价值变动计入损益，而负债方只需按摊余成本计量利息支出，不需确认公允价值变动，这样两边后续计量的属性不同，无法真实反映整个主体面临的公允价值变动风险等金融风险敞口情况。此时可以选择将金融负债指定为以公允价值计量且其变动计入损益，这样通过净资产和净损益的变动可以直观地看出公允价值的净变动头寸的影响。

提问人：coyochung 时间：2018-05-26 02:47:14
这里“选择将金融负债指定为以公允价值计量且其变动计入损益”就是准则中所谓的“运用公允价值选择权”吧？

回答人：chenyiwei
是。

提问人：chenyb_988 时间：2018-05-27 12:10:10
仔细解读陈老师所说，会计主体是A，不是银行。A从银行借款是负债，然后投资出去就是一笔金融资产。

回答人：chenyiwei
是这样。

提问人：877046713 时间：2018-05-29 16:39:29
陈老师，那这种制定为以公允价值计量且其变动计入损益能否恰当的反应该项贷款的业务实质，是否会导致会计核算口径的不一致，比如A企业从银行或租赁公司借入的相同两笔贷款，一笔贷款用于上述的证券市场上的股票投资，为减少会计错配划分为“以公允价值计量且其变动计入当期损益的金融负债”，一笔划分为长期应付款等，减少会计错配是否会导致入账科目的不正确？

回答人：chenyiwei
减少错配也是有严格要求和限制的，不能乱来。必须符合准则规定的整体指定的条件，并说明合理的商业理由。

提问人：Alisa_wang 时间：2019-03-02 14:31:03
陈老师，金融工具确认与计理准则讲解中，有一个金融工具分类流程图，关于债务工具投资中，有一个判断条件是“是否运用公允价值选择权”，是，则为以公允价值计量且其变动计入当期损益的金融资产，否，则为以公允价值计量且其变动计入其他综合收益的金融资产。此处如何理解公允价值选择权？

回答人：chenyiwei
一般非金融企业较少遇到。主要是为了解决资产和对应负债计量模式不一致引起的“错配”问题。

提问人：Alisa_wang 时间：2019-03-10 13:20:26
陈老师，我想问的是，在金融工具准则指南的金融工具分类流程图中，如果都是债务工具投资，区别计入公允价值变动入损益与其他两种方式（摊余成本或变动进权益）的标准是，是否运用公允价值选择权，这个如何理解？

回答人：chenyiwei
一般非金融企业较少遇到这种使用公允价值选择权的情况，一般是为了避免资产和对应负债的计量基础不一致。